臺灣花蓮地方法院刑事判決
111年度訴字第48號
公  訴  人  臺灣花蓮地方檢察署檢察官
被      告  古嘉釩




上列被告因違反毒品危害防制條例案件，經檢察官提起公訴（11
0年度毒偵字第660號），被告於本院準備程序中就被訴事實為有
罪之陳述，經告知簡式審判程序之旨，並聽取當事人之意見後，
本院合議庭裁定由受命法官獨任依簡式審判程序審理，判決如下
：
    主  文
甲○○施用第一級毒品，處有期徒刑柒月。扣案如附表所示之物均
沒收銷燬之。
    犯罪事實
一、甲○○基於施用第一級、第二級毒品之犯意，於民國110年10
    月23日20時許，在花蓮縣吉安鄉住所（地址詳卷），將海洛
    因、甲基安非他命同時置入玻璃球，燒烤吸食煙霧而施用第
    一級、第二級毒品1次。嗣甲○○於翌（24）日2時4分許，駕
    駛車牌號碼000-0000號自用小客車，因交通違規為警在花蓮
    縣吉安鄉中山路一段與吉豐路一段口攔查，經警得甲○○同意
    搜索該車輛，扣得如附表所示之物，並於同日11時17分，經
    甲○○同意，在花蓮縣警察局花蓮分局自強派出所，採集其尿
    液送驗，結果呈鴉片類、安非他命類陽性反應。
二、案經花蓮縣警察局花蓮分局報告臺灣花蓮地方檢察署檢察官
    偵查起訴。
    理  由
一、按觀察、勒戒或強制戒治執行完畢釋放後，3年內再犯毒品
    危害防制條例第10條之罪者，檢察官或少年法院（地方法院
    少年法庭）應依法追訴或裁定交付審理，毒品危害防制條例
    第23條第2項定有明文。經查，被告甲○○前因施用第一級、
    第二級毒品案件，經本院以109年度毒聲字第51號刑事裁定
    令被告入勒戒處所觀察、勒戒後，認無繼續施用傾向，於11
    0年4月27日釋放出所，再經臺灣花蓮地方檢察署檢察官以11
    0年度毒偵緝字第36號為不起訴處分確定，此有臺灣高等法
    院被告前案紀錄表、在監在押全國紀錄表存卷可稽，是被告
    於觀察、勒戒執行完畢釋放後，3年內再犯本案施用第二級
    毒品之罪，依毒品危害防制條例第23條第2項規定，應依法
    追訴，檢察官提起公訴核無違誤，本院應依法判決。
二、被告所犯為死刑、無期徒刑、最輕本刑為三年以上有期徒刑
    之罪或高等法院管轄第一審案件以外之罪，其於準備程序中
    ，先就被訴事實為有罪之陳述，經告知簡式審判程序之旨，
    並聽取當事人之意見後，本院裁定由受命法官獨任進行簡式
    審判程序，且依刑事訴訟法第273條之2規定，簡式審判程序
    之證據調查，不受同法第159條第1項、第161條之2、第161
    條之3、第163條之1及第164條至第170條規定之限制，先予
    敘明。
三、認定犯罪事實所憑之證據及理由
　㈠上揭犯罪事實，業據被告於本院準備程序及審判期日均坦承
    不諱，核與證人林士閔於警詢之供述大致相符，並有勘察採
    證同意書、花蓮縣警察局花蓮分局搜索扣押筆錄、扣押物品
    目錄表、自願受搜索同意書、偵辦毒品案件涉嫌人尿液檢體
    採集送驗記錄表（檢體編號：Z0000000000號）、慈濟大學
    濫用藥物檢驗中心110年11月4日慈大藥字第1101104020號函
    暨檢驗總表、110年11月11日慈大藥字第1101111052號函暨
    鑑定書、法務部調查局濫用藥物實驗室111年1月12日調科壹
    字第11123000840號鑑定書在卷可參，足認被告任意性自白
    與犯罪事實相符，堪以採信。
　㈡本案事證明確，被告犯行均堪認定，應依法論科。
四、論罪科刑
　㈠核被告所為，係犯毒品危害防制條例第10條第1項之施用第一
    級毒品罪及同條第2項之施用第二級毒品罪。被告施用毒品
    前、後持有第一級毒品海洛因、第二級毒品甲基安非他命之
    低度行為，應為施用毒品之高度行為所吸收，均不另論罪。
    被告以一施用行為，同時觸犯前開二罪，為想像競合犯，應
    依刑法第55條之規定，從較重之毒品危害防制條例第10條第
    1項之施用第一級毒品罪處斷。
　㈡檢察官於準備程序以被告前因施用毒品案件，經臺灣新竹地
    方法院以108年度竹簡字第714號判處有期徒刑2月確定，於1
    08年12月13日易科罰金執行完畢等情，並提出被告刑案資料
    查註記錄表為憑，主張被告受有期徒刑執行完畢後，五年以
    內故意再犯本案有期徒刑以上之罪，為刑法第47條第1項規
    定之累犯，經核尚屬有據，本院爰加重之。
　㈢爰以行為人責任為基礎，審酌被告已有多次施用毒品經本院
    判處罪刑之紀錄，且本次前經觀察、勒戒後，猶未戒絕毒品
    ，再犯本案，顯見被告無視施用毒品易戕害自己身心，更漠
    視法規禁令，所為實無可取，應予非難，然考量施用毒品本
    質上屬自我戕害行為，對於他人尚無具體危害，反社會性情
    節非高，並斟酌施用毒品者均有相當程度之成癮性及心理依
    賴，其犯罪心態與一般刑事犯罪之本質並不相同，且其施用
    毒品所生危害，實以自戕身心健康為主，對於他人生命、身
    體、財產等法益，尚無明顯而重大之實害，犯罪手段尚屬平
    和，兼衡其犯後坦認犯行之態度，大學肄業之教育程度、入
    監執行前從事服務業、無須扶養家人等一切情狀，量處如主
    文所示之刑。
五、沒收
　㈠扣案如附表所示之物，經鑑定分別為第二級毒品甲基安非他
    命、第一級毒品海洛因等情，有慈濟大學濫用藥物檢驗中心
    110年11月11日慈大藥字第1101111052號函暨鑑定書、法務
    部調查局濫用藥物實驗室111年1月12日調科壹字第11123000
    840號鑑定書在卷可參，復據被告於偵訊供承上開扣案之毒
    品為其所有，供其施用剩下等語，爰均依毒品危害防制條例
    第18條第1項前段之規定，宣告沒收銷燬之。又用以包覆扣
    案物之包裝袋2只，其內含有極微量之毒品殘留而無法析離
    ，應整體視為扣案之毒品，不問屬於犯人與否，俱依前開規
    定，併予宣告沒收銷燬之；至送驗耗損部分之毒品因已滅失
    ，即無庸再予宣告沒收銷燬。
　㈡其餘扣案物依卷內現存事證，尚無積極證據證明與被告本案
    犯行相關，爰不予諭知沒收，附此敘明。
據上論斷，應依刑事訴訟法第273條之1第1項、第299條第1項前
段，判決如主文。
本案經檢察官乙○○提起公訴，檢察官蕭百麟到庭執行職務。
中　　華　　民　　國　　111 　 年　　8 　 　月　　30　　
日
　　　　　　　　　刑事第五庭　法　官　邱韻如
上列正本證明與原本無異。
如對本判決不服，應於送達後20日內，向本院提出上訴狀。
（應抄附繕本）
因疫情而遲誤不變期間，得向法院聲請回復原狀。
中　　華　　民　　國　　111 　年　　8 　　月　　30　　日

                              書記官  呂姿穎
附錄本案論罪科刑法條：
【毒品危害防制條例第10條】
施用第一級毒品者，處6月以上5年以下有期徒刑。
施用第二級毒品者，處3年以下有期徒刑。
【附表】
編號 型態 物品名稱 毛重（公克） 驗餘淨重（公克） 檢驗結果 實驗室編號 1 晶體 1包（含包裝袋1只） 0.3291 - 甲基安非他命 Z0000000000 2 粉末 1包（含包裝袋1只） - 3.79 海洛因 000000000